# Git

Conectando ao git

Passo 0: Caso seja o primeiro uso, faça a configuração de usuário do Git:
```{r eval=FALSE}
usethis::use_git_config(
  # pode usar seu nome, não precisa ser o usuário
  user.name = "NOME",
  # E-mail vinculado a sua conta
  user.email = "seu@email.com"
)
```

Passo 0.1: Personal access token

No primeiro acesso é necessário conectar ao Github e gerar im personal access token (PAT). Sserve para autenticar o acesso no github e poder automatizar tarefas (como criar um repositório)

```{r eval=FALSE}
# Gere e copie o token!
usethis::browse_github_token()

# Abra o arquivo .Renviron:
usethis::edit_r_environ()
```

* Adicione uma nova linha GITHUB_PAT=SEU_TOKEN
* Pule uma linha e salve o arquivo
* Reinicie o RStudio: CTRL + SHIFT + F10

Para verificar e editar se quiser:
 * Para acessar o PAT: `devtools::github_pat()`
 * Para editar: `usethis::edit_r_environ()`

Passo 1: adicionando o controle de versão a pasta
```{r eval=FALSE}
usethis::use_git()
```
A partir desse comando aparece uma nova aba e você adiciona o controle de versão

Passo 2: Criar um repositório no Github
```{r eval=FALSE}
usethis::use_github()
```

```{r eval=FALSE}

```

```{r eval=FALSE}

```


## Example one

## Example two
